臺灣臺中地方法院刑事判決　　　　　　　　　　　　　九十三年度易字第三二六號
　　公　訴　人　台灣台中地方法院檢察署檢察官
　　被　　　告　丙○○
右列被告因贓物案件，經檢察官提起公訴（九十一年度偵緝字第八六七號），本院判
決如左：
    主  文
丙○○無罪。
    理  由
一、公訴意旨略以：被告丙○○明知金精美珠寶有限公司（址設台中市○區○○路二
    四八巷十五號，下稱金精美公司）於民國九十年八月二十四日，遭不詳姓名者所
    竊取之珠寶一批，係來歷不明之贓物，竟仍於九十年八月二十四日至九十年九月
    二十日之間某日，在不詳地點，以不詳方式予以收受。嗣於九十年九月二十日凌
    晨二時五十五分許，為警在其承租之台中市○○○○街四五號六樓六０七室查獲
    ，並起出該批珠寶，因認被告涉有刑法第三百四十九條第一項之收受贓物罪嫌等
    語。
二、按犯罪事實應依證據認定之，無證據不得認定犯罪事實，刑事訴訟法第一百五十
    四條第二項定有明文。所謂認定犯罪事實之證據，係指足以認定被告確有犯罪行
    為之積極證據而言，此項證據自須適合於被告犯罪事實之認定，始得採為斷罪資
    料。又刑法第三百四十九條所謂贓物，係指因侵害財產法益犯罪所得之物而言。
三、本件公訴人認被告丙○○涉有刑法第三百四十九條第一項之收受贓物罪嫌，無非
    以被害人即金精美公司實際負責人丁○○於警訊時之供述及卷附贓物領據保管單
    為主要論據。訊諸被告丙○○則堅詞否認收受贓物犯行，辯稱為警在台中市○○○○街四五號六樓六０七室其租處查獲之珠寶一批，係伊父乙○○前在台中地區
    所批發，原放伊父板橋市住處，伊於九十年七月間帶來台中市上開租處，不知係
    他人失竊之物等語。經查被害人丁○○（現改名陳佳盈）於警訊時雖指稱金精美
    公司於九十年八月二十四日，失竊珠寶、鑽石、紅藍寶石、Ｋ金、白金項鍊，損
    失金額約新台幣（下同）五百萬元，本案為警查獲之藍寶鑽戒五只、白鑽戒七只
    、黃寶鑽戒二只、Ｋ金項鍊二條、白Ｋ金項鍊七條、玉耳鉤一對、玉胸針二件、
    玉墜子十一件、藍寶墜子二件、水晶墜子三件、黃水晶墜子二件、綠星石墜子一
    件，總價共約五萬七千五百元，係金精美公司失竊之物品，歹徒係利用下班深夜
    進入，撬開門鎖破壞鎖具竊走公司珠寶，案發後未報案處理云云。但在本院審理
    時則先證稱金精美公司曾失竊珠寶一批，總價值約三百多萬元，件數約二百多件
    云云，旋又改稱實際上係伊合夥人林清讚、林寶珠夫婦之子林育政拿一批珠寶至
    桃園遭搶，有向桃園警方報案，後來豐原分局通知指認，係伊合夥人要伊及林育
    政前往指認，結果領回之珠寶係膺品，並非金精美公司遭搶之珠寶，裝珠寶之盒
    子亦非原金精美公司之盒子，林寶珠說盒子是合夥後所購，林清讚、林寶珠、林
    育政均知領回之珠寶，不是金精美公司所有，指認僅為造成破案結果，林育政說
    不指認，即無法破案等語，前後不一，甚至相互矛盾，顯有可議。又為警在被告
    上開租處查獲之珠寶飾物、手錶、精鑄硬幣及郵票專冊高達一百十二項（包括珠
    寶飾物九十四項、手錶十一項、郵票專冊五項、硬幣精鑄版一項，見卷附扣押物
    品目錄表，編號一０七、一０九項之數位式底片磁片及房屋租賃契約書除外），
    其中僅藍寶鑽戒五只、白鑽戒七只、黃寶鑽戒二只、Ｋ金項鍊二條、白Ｋ金項鍊
    七條、玉耳鉤一對、玉胸針二件、玉墜子十一件、藍寶墜子二件、水晶墜子三件
    、黃水晶墜子二件、綠星石墜子一件（即扣押物品目錄表編號一至十二項部分）
    ，經被害人丁○○於警訊時指認係金精美公司所失竊之贓物，餘均無其他被害人
    指認，亦乏事證足可認定為贓物。且扣案之部分珠寶飾物係被告之父乙○○前從
    事成衣零售所批發，與成衣一起販賣，事後交予被告，皆屬膺品等情，復經證人
    乙○○證述無訛，所供膺品一節與被害人丁○○在本院審理時證述指認領回之珠
    寶係膺品等語相符。況依常情，金精美公司苟確曾失竊價值達五百餘萬元之珠寶
    飾物，被害人丁○○焉會迄未報警處理？而所指認領回之十二項珠寶飾物又僅值
    五萬七千五百元？顯見被害人丁○○在本院審理時所為證述應屬可信，警訊時之
    供述與事實不符，指認領回之十二項珠寶飾物亦非金精美公司所有遭搶或失竊之
    贓物，尚難據為不利於被告之認定。綜上所述，公訴人所指被告持有即被害人丁○○指認領回之十二項珠寶飾物既非贓物，被告自無收受贓物之可言，即不能令
    負收受贓物罪責。此外又查無其他積極證據，足以證明被告有何收受贓物犯行，
    揆諸前開說明，自應為被告為無罪之諭知。
據上論斷，應依刑事訴訟法第三百零一條第一項，判決如主文。
本案經檢察官甲○到庭執行職務。
中      華        民      國      九十三      年    四    月    十三    日
                                  台灣台中地方法院刑事第八庭
                                    審判長法  官  朱  光  國
                                          法  官  洪  俊  誠
                                          法  官  鍾  堯  航
右正本證明與原本無異。
如不服本判決，應於送達後十日內向本院提出上訴狀（須附繕本），上訴於台灣高等
法院台中分院。
                                          書記官
中      華        民      國      九十三      年    四    月    十三    日
